---
title: "Analiza danych z serii książek The Game of Thrones na temat śmierci bohaterów"
author: "Sofiya Rylova"
date: "`r Sys.Date()`"
output: html_document
---

# Kilka słów o projekcie

Celem mojego projektu jest przedstawienie analizy danych z serii książek Game of Thrones, dane wyniki pomogą lepiej zrozumieć fabułę i dowiedzieć się o ukrytych ciekawostkach. Dane zostałe pobrane ze strony do [uczenia maszynowego](https://www.kaggle.com).


```{r setup, include=FALSE}
knitr::opts_chunk$set(echo = F, warning = F, message = F)
```

```{r wczytywanie bibliotek}
library(readr)
library(tidyverse)
library(ggplot2)
library(knitr)
```

```{r wczytywanie danych}
library(readr)
character_deaths <- read_csv("C:/Users/user/Documents/character-deaths.csv")
library(readr)
battles <- read_csv("C:/Users/user/Documents/battles.csv")
library(readr)
character_predictions <- read_csv("C:/Users/user/Documents/character-predictions.csv")
```

```{r wybieranie potrzenych kolumn}
character_deaths <- character_deaths[-c(5, 6, 9:13)]
```

## Pierwszy wykres pokazuje ile bohaterów zginęło w każdej książce:

```{r}
character_deaths %>% 
  ggplot(aes(x = `Book of Death` ))+
  geom_histogram(fill = 'blue2', show.legend=FALSE)+  
  labs(x = "W jakiej książce umarł bohater", y = "liczba śmierci",
                          title = "Wykres śmierci bohaterów w zależności od książki")+
  theme_bw() +
  theme_minimal()
```

## <span style="color:navy"> Analiza: </span>

Z naszego wykresu widzimy, że największa liczba śmierci jest w 3 książce, natomiast w 4 książce najmniej śmierci. Takie liczby wynikają z tego, że kulminacja wojny, która opisana jest w 3 książce jest bezpośrednio związana z liczbą śmierci, również 3 książka jest dłuższa, niż pierwsza i druga.

## Potwierdzenie faktu, że większej liczbie śmierci towarzyszy większa liczba bitew znajduję się na następującym wykresie:

```{r}
rok_liczba_bitew <- battles %>% 
  group_by(year) %>% 
  summarise(liczbabitew = n())

rok_liczba_smierci <- character_deaths %>% 
  filter(!is.na(`Death Year`)) %>% 
  group_by(`Death Year`) %>%
  summarise(liczbasmierci = n())

laczenie <- rok_liczba_smierci %>% 
  left_join(rok_liczba_bitew, c('Death Year' = 'year'))

laczenie %>%
  reshape2::melt(id.vars = 1, measure.vars = c(2,3)) %>% 
  ggplot(aes(x = `Death Year`, y = value, fill = variable))+
  geom_bar(stat = "identity", position =  "dodge2")+
  guides(fill = guide_legend(title = NULL))+
  scale_fill_manual(values = c("steelblue1","steelblue4"),
                    breaks=c("liczbasmierci", "liczbabitew"),
                    labels=c("liczba śmierci", "liczba bitew"))+
  labs(x = "rok", y = "liczba śmierci",
       title = "Wykres śmierci bohaterów w zależności od roku")+
  theme_minimal()
```

## <span style="color:navy"> Analiza: </span>

 Powyższy wykres sugeruje, że duże wahania liczby śmierci w poszczególnych latach są ściśle powiązane z liczbą wojen jakie się wtedy odbywały. Ponadto, w czasie pokoju umiera o  wiele mniej bohaterów, niż w czasie wojny, co potwierdzają dane z roku 297.

## Uwzględnienie płci zmarłych bohaterów:


```{r}
  character_deaths %>%
  group_by(`Book of Death`, Gender) %>% 
  summarise(n = n()) %>% 
  ggplot(aes(x = `Book of Death`, y = n, fill = factor(Gender)))+
  geom_bar(stat = "identity", position =  "dodge2")+
  labs(x = "numer książki", y = "liczba śmierci",
       title = "Liczba śmierci kobiet i mężczyzn w zależności od książki",)+
  ylim(0, 100)+
  scale_fill_manual(values = c("lightsteelblue","deepskyblue4"),
                    name="płec",
                    breaks=c("0", "1"),
                    labels=c("kobieta", "miężczyzna"))+
  theme(axis.text.x = element_blank())+
  theme(axis.text.x = element_blank())+
  theme_minimal()

```

## <span style="color:navy"> Analiza: </span>

 Zaleźnośći zaobserwowane na pierwszym wykresie, to znaczy rosnąca liczba śmierci w pierwszych trzech książkach oraz zdecydowanie najmniejsza liczba śmierci w czwartej książce utrzymują się przy uwzględnieniu płci zmarłej osoby.

## Porównanie aktywności agresorów: 

```{r}
battles$attacker_king[which(is.na(battles$attacker_king))] <- "Brak danych"
battles$defender_king[which(is.na(battles$defender_king))] <- "Brak danych"
```


```{r}
battles %>%
  count(attacker_king, na.rm = T) %>% 
  ggplot(aes(x = attacker_king, y = n, na.rm = T, fill = factor(attacker_king)))+
  scale_fill_manual(values=c('royalblue','skyblue1', 'navy', 'mediumblue', 'steelblue1'))+
  geom_bar(stat = "identity")+
    labs(x = "Król atakujący",
       y = "liczba bitew")+
  guides(fill = guide_legend(title = NULL))+
  theme_minimal()+
  theme(axis.text.x = element_text(angle = 90))+
  theme(panel.border = element_rect(linetype = "dashed", fill = NA))
```

## <span style="color:navy"> Analiza: </span>

Wykres zaprezentowany powyżej pokazuje, że najczęściej atakującymi królami są Robb Stark oraz Joffrey i Tommen Baratheon. Każdy z nich atakował innego króla co najmniej 10 razy. 

## Królowie walczący w poszczególnych bitwach

```{r}
battles$attacker_king[which(is.na(battles$attacker_king))] <- "Brak danych"
battles$defender_king[which(is.na(battles$defender_king))] <- "Brak danych"
battles$attacker_king <- factor(battles$attacker_king, 
                                levels = unique(c(battles$attacker_king[-which(battles$attacker_king == "Brak danych")], "Brak danych")))
battles$defender_king <- factor(battles$defender_king, 
                                levels = unique(c(battles$defender_king[-which(battles$defender_king == "Brak danych")], "Brak danych")))

```

```{r}

battles%>%
  group_by(`attacker_king`, `defender_king`) %>% 
  summarise(liczbawalk = n()) %>% 
  replace_na(replace = list("brak danych","brak danych","brak danych")) %>% 
  ggplot(aes(x = attacker_king, y = defender_king))+
  geom_point(aes(size = liczbawalk), color = 'blue', show.legend=FALSE)+
  geom_text(
    aes(label=liczbawalk), 
    nudge_x = 0.25, nudge_y = 0.25, 
     check_overlap = T
   )+
  theme_minimal()+
  theme(axis.text.x = element_text(angle = 90))+
  labs(x = "król atakujący", y = "król broniący",
       title = "Wykres pokazujący, ile było bitew mędzy królami") 

```

## <span style="color:navy"> Analiza: </span>

Okazuje się, że dwaj najbardziej agresywni królowie najczęściej walczyli pomiędzy sobą. Ich pojedynki, stanowią większość bitew opisanych w książkach. Taką dużą liczbę bitew pomiędzy Robbem Starkiem a Baratheonami można wytłumaczyć fabułą pierwszych 3 książek, gdzie na samym początku rządził król Robert Baratheon, który miał dwóch synów (Tommena i Joffeya) następców tronu.  Inny król, ze strony Starków, również miał syna: Robba Starka.  W tym momencie fabuły Rober Baratheon zostaje zabity przez dzika, jego syn ,Joffey, wchodzi na tron i dokonuje egzekucji króla Edwarda Starka, tym razem wchodzi na tron Robb Stark. I właśnie nienawiścią między Starkami, a Batareonami można tłumaczyć taką dużą liczbę ataków po obu stronach.

## Struktura wieku i status społeczny w chwili śmierci: 

```{r}
tabelka <- character_predictions %>% 
  mutate(wiek = cut(age, c(0, 18, 29, 45, 60, 85, 100 ))) %>% 
  filter(!is.na(wiek)) %>% 
  group_by(wiek) %>% 
  summarise(liczba_smierci = n(), liczba_arystokratow = sum(isNoble))

kable(tabelka)
```



```{r}
character_predictions%>%
  filter(.$age>0) %>% 
  ggplot(aes(x = age))+
  geom_histogram(fill = 'darkblue', color = 'white')+
  facet_wrap(~isNoble, ncol = 1, labeller = as_labeller(c(`0` = "niski status w społeczeństwie", 
                                                             `1` = "wysoki status w społeczeństwie")))+
  labs(x = "wiek", y = "liczba śmierci",
       title = "Wykres śmierci bohaterów w zależności od wieku i pozycji w społeczeństwie")+
  theme_minimal()+
  theme_bw() 
```

## <span style="color:navy"> Analiza: </span>
   
Najwięcej śmierci dotyczy osób w młodym wieku. Im starszy wiek tym mniej osób go dożywa, więc obserwowane liczby śmierci są coraz mniejsze. Nie dotyczy to jednak arystokracji , w której najwięcej śmierci przypada na średni wiek. Można to tłumaczyć tym, że prawdopodobieństwo śmierci w wieku dziecięcym, nastoletnim i młodzieńczym wśród arystokracji, jest dużo niższe, niż w całym społeczeństwie glównych bohaterów książek.


# Wyniki:

Mam nadzieje, że przedstawiłam kilka ciekawych rzeczy na temat książKi, i w dobry sposób pokazałam je za pomocą wykresów. 
Dziękuję, Sofiya Rylova

# Źródła informacji:

[link do danych](https://www.kaggle.com/mylesoneill/game-of-thrones)